【裁判字號】    95,交訴,15
【裁判日期】    950623
【裁判案由】    過失致死等
【裁判全文】
臺灣宜蘭地方法院刑事判決              95年度交訴字第15號
公  訴  人  臺灣宜蘭地方法院檢察署檢察官
被      告  乙○○
上列被告因過失致死等案件，經檢察官提起公訴（九十五年度偵
字第一三八三號、九十五年度調偵字第三七號），本院合議庭裁
定由受命法官獨任進行簡式審判程序，爰不經通常程序判決如下
：
    主  文
乙○○從事業務之人，因業務上之過失致人於死，處有期徒刑陸
月，如易科罰金，以佰元折算壹日。緩刑年。
    事  實
一、乙○○係佶達行之送貨司機，為從事駕駛業務之人，其於民
    國九十四年十一月二日晚間，駕駛車牌號碼Ｕ三─二三二九
    號自用小貨車沿宜蘭縣頭城鎮○○路○段由南往北方向行駛
    ，前往宜蘭縣頭城鎮送貨。同日十八時十分許行經該路段與
    沙成路有號誌之交岔路口時，路口號誌正值南北向紅燈管制
    狀態，其本應於路口停車等待，注意遵守號誌之指示，待變
    換綠燈時，方可起步開動，且應注意車前狀況，以避免發生
    碰撞之危險，又依當時天候晴，日間有自然光線，柏油路面
    乾燥無缺陷亦無障礙物，視距良好，依其智識及能力皆無不
    能注意之情事，竟於管制號燈尚為紅燈時，即貿然闖紅燈通
    過前開交岔路口，以致撞擊沿宜蘭縣頭城鎮○○路由西向東
    穿越該交岔路口，由吳文傑騎乘並搭載李圳傑之腳踏車後方
    ，造成吳文傑與李圳傑二人均倒地，李圳傑因而受有外傷性
    腦傷及蜘蛛腦下出血、外傷性水腦症並呈現深度昏迷之植物
    人狀態之重大不治傷害，吳文傑則因受有頭、胸、腹、臀挫
    傷併骨折及多發性損傷併內出血，經送醫急救，仍因傷重不
    治而死亡。乙○○於肇事後，在有偵查犯罪職權之機關尚不
    知何人為肇事者前，即主動向到場處理事故之宜蘭縣警察局
    礁溪分局警備隊員警坦承肇事，自首並接受裁判。
二、案經乙○○自首、吳文傑之父甲○○及李圳傑之母丙○○訴
    請臺灣宜蘭地方法院檢察署檢察官偵查起訴。
    理  由
一、上開事實，業據被告乙○○到庭坦承不諱，核與目擊證人陳
    正郎、鄭境璋、孫國華及劉家瑜分別於警詢及偵查中證述情
    節吻合一致，復有道路交通事故現場圖、道路交通事故調查
    報告表及車禍現場照片四十一幀在卷可稽。又被害人吳文傑
    確因本件車禍受有頭、胸、腹、臀挫傷併骨折及多發性損傷
    併內出血，經送醫急救仍因傷重不治而死亡之事實，亦經臺
    灣宜蘭地方法院檢察署檢察官督同法醫相驗屬實，製有勘驗
    筆錄、相驗屍體證明書、驗斷書及相驗照片五幀存卷足憑。
    另被害人李圳傑受有外傷性腦傷及蜘蛛腦下出血、外傷性水
    腦症並呈現深度昏迷之植物人狀態，而受有重大不治之重傷
    害事實，則經羅東博愛醫院出具之驗傷診斷書一紙附卷可考
    。總上均徵被告乙○○之自白確與真實相符而可採憑。
二、按汽車駕駛人駕駛汽車，應遵守道路交通標誌、標線、號誌
    ，亦應注意車前狀況，並隨時採取必要之安全措施，道路交
    通安全規則第九十條及第九十四條第三項定有明文。次按道
    路交通標誌標線號誌設置規則第二百零六條第五款第一目已
    規定，車輛面對圓形紅燈表示禁止通行，不得超越停止線或
    進入路口。從而，觀之卷附道路交通事故現場圖、道路交通
    事故調查表所載及現場照片所示，本件車禍發生時為天候晴
    ，日間有自然光線，柏油路面乾燥無缺陷，亦無障礙物，視
    距良好且肇事之交岔路口行車管制號誌正常，依被告乙○○
    之智識及能力皆無不能注意之情事，竟貿然未依循號誌指示
    行駛，反貿然闖紅燈通過路口，復未注意車前狀況以致肇事
    ，自對本件車禍事故具有過失責任而屬肇事原因甚明，臺灣
    省基宜區車輛行車事故鑑定委員會九十四年十二月十四日基
    宜鑑字第０九四五００三０二八號函附之鑑定意見書亦同此
    認定。至被害人吳文傑雖於騎乘腳踏車違規附載被害人李圳
    傑，且於橫越道路時有偏左（即逆向）行駛，同有過失，然
    此係屬民事損害賠償過失責任相抵之問題，要難據以解免被
    告乙○○之刑事責任，附此敘明。末因被告乙○○本件駕車
    肇事之過失行為，要與被害人吳文傑之死亡結果及被害人李
    圳傑受有重大不治之重傷害結果間，具有相當因果關係，是
    被告乙○○所犯本件過失致死及過失致重傷害之各該事證均
    臻明確，犯行咸堪認定，皆應依法論科。
三、查被告乙○○係佶達行之送貨司機，為從事駕駛業務之人，
    此據其到庭供承屬實。是核被告乙○○因駕駛業務之過失，
    導致被害人吳文傑死亡及被害人李圳傑受有重大不治重傷害
    ，所為係犯刑法第二百七十六條第二項之業務過失致人於死
    罪及同法第二百八十四條第二項後段之業務過失重傷罪。然
    其係以一過失行為同時觸犯上開二罪名，為想像競合犯，應
    依刑法第五十五條之規定，從一重之過失致死罪處斷。又被
    告乙○○於本件車禍事故發生後，在宜蘭縣警察局礁溪分局
    警備隊員警趕抵現場尚不知何人肇事時，即當場主動向警承
    認為肇事人，自首並接受追訴、裁判之事實，有警製道路交
    通事故肇事人自首情形紀錄表一份存卷可佐，堪徵本件犯行
    確為被告乙○○自首甚明，應依法刑法第六十二條前段之規
    定予以減輕其刑。審酌被告乙○○駕車未遵循號誌指示，貿
    然闖紅燈通過有號誌之交岔路口以致肇事，嚴重危害用路人
    之安全，更造成被害人吳文傑死亡及被害人李圳傑受有重大
    不治重傷害之結果，情節匪淺，惟念其肇事後態度良好，素
    行亦佳，事後已分別與被害人家屬調解成立，此見卷附宜蘭
    縣頭城鎮調解委員會調解書二份即明，另再參酌其犯罪動機
    、目的、手段與造成社會整體損害程度等一切情狀，爰酌情
    量處如主文所示之刑，並諭知易科罰金之折算標準。末查，
    被告乙○○前未曾受期徒刑以上刑之宣告之事實，有臺灣高
    等法院被告全國前案紀錄表一份在卷可稽，是念其因一時失
    慎，致罹刑典，信其經此偵審程序及科刑之判決，當能知所
    警惕而無再犯之虞，本院認對其所為刑之宣告以暫不執行為
    適當，爰併予宣告緩刑三年，以啟自新。
據上論斷，應依刑事訴訟法第二百七十三條之一第一項、第二百
九十九條第一項前段，刑法第二百七十六條第二項、第二百八十
四條第二項後段、第五十五條前段、第六十二條前段、第四十一
條第一項前段、第七十四條第一款，罰金罰鍰提高標準條例第一
條前段、第二條，判決如主文。
本案經檢察官吳宇青到庭執行職務。
中    華    民    國    95    年    6     月    23    日
                  刑事第二庭  法  官  林明山
以上正本證明與原本無異。
如不服本判決應於收受本判決後10日內向本院提出上訴書狀，其
未敘述上訴理由者，並得於提起上訴後10日內向本院補提理由書
狀(均須按他造當事人之人數附繕本)「切勿逕送上級法院」。
                              書記官  林慶生
中    華    民    國    95    年    6     月    26    日
附錄本案論罪科刑法條全文
刑法第二百七十六條第二項
從事業務之人，因業務上之過失犯前項之罪者，處五年以下有期
徒刑或拘役，得併科三千元以下罰金。
刑法第二百八十四條第二項後段
從事業務之人，因業務上之過失傷害人者，處一年以下有期徒刑
、拘役或一千元以下罰金，致重傷者，處三年以下有期徒刑、拘
役或二千元以下罰金。


司法院資訊處製作；財團法人民間司法改革基金會備份。
